【裁判字號】    99,抗,286
【裁判日期】    990709
【裁判案由】    停止執行
【裁判全文】
臺灣高等法院臺中分院民事裁定  99年度抗字第286號
抗  告  人  丁○○兼余黃滿之.
            乙○○即余黃滿之.
            甲○○即余黃滿之.
            丙○○兼余黃滿之.
相  對  人  華邦資產管理有限公司（即馬來西亞商富析資產管
            理股份有限公司台灣分公司之受讓人）
法定代理人  戊○○
上列當事人間停止執行事件，抗告人對於中華民國99年6月7日臺
灣彰化地方法院99年度聲字第30號所為裁定提起抗告，本院裁定
如下：
    主  文
抗告駁回。
抗告程序費用由抗告人負擔。
    理  由
一、抗告意旨略以：原法院裁定：聲請人即抗告人供擔保新台幣
    （下同）2,383,333元後，原法院98年度司執字第9810號清
    償債務強制執行事件之強制執行程序，於原法院99年度重訴
    字第49號債務人異議之訴事件判決確定、和解或撤回起訴前
    應暫予停止。惟，依強制執行法第18條第2項規定，法院為
    停止執行之裁定，非以「命聲請人供擔保」為必要條件，而
    抗告人提起上開債務人異議之訴，有足夠證物證明抗告人所
    言兩造間債權債務關係已解消之情為真，相對人並無何等權
    利有受侵害之虞，詎原裁定仍命抗告人需提供高額之擔保金
    後始得聲請停止執行，顯有違誤，爰提起抗告，請求廢棄原
    裁定命抗告人提供擔保金部分云云。
二、按有回復原狀之聲請，或提起再審或異議之訴，或對於和解
    為繼續審判之請求，或提起宣告調解無效之訴、撤銷調解之
    訴，或對於許可強制執行之裁定提起抗告時，法院因必要情
    形或依聲請定相當並確實之擔保，得為停止強制執行之裁定
    ，強制執行法第18條第2項定有明文。依此規定，只須當事
    人提起異議之訴，在該異議之訴確定前，法院如認有必要，
    得依職權為停止執行之裁定；其在當事人願供擔保，聲請停
    止強制執行時，法院亦非不得依其聲請，定相當並確實之擔
    保，為停止強制執行之裁定。至該異議之訴實體上有無理由
    ，則非法院於裁定停止強制執行時應予審酌之事項（最高法
    院93年度台抗字第723號裁定意旨參照）。又債務人本此裁
    定所供擔保，係以擔保債權人因債務人聲請停止強制執行不
    當可能遭受之損害得獲賠償為目的，已兼顧債權人與債務人
    之權益，並非增加債務人之額外負擔（司法院大法官解釋釋
    字第403號參照）；故法院於裁定停止強制執行時，就酌定
    之擔保金額與債權人因停止強制執行不當可能遭受之損害間
    之關聯，應為適當之說明（最高法院91年度台抗字第507號
    裁定意旨參照）。其擔保金額之多寡應如何認為相當，原屬
    於法院職權裁量之範圍，如已斟酌債權人因停止強制執行不
    當所應受之損害為衡量之標準，即非當事人所可任意指摘（
    最高法院98年度台抗字第162號、92年台抗字第574號裁定意
    旨參照）。查抗告人以其已向原法院提起上開債務人異議之
    訴為由，聲請停止上開強制執行程序，原法院調卷審究後，
    認抗告人之聲請為有理由，並審酌相對人因本件停止執行所
    受損害，相當於執行債權額1100萬元於該異議之訴至第三審
    確定期間（依各級法院辦案期限實施要點所定各審級辦案期
    限估計為4年4個月）延後受償之法定遲延利息（以法定利率
    即年息5%計算），而認抗告人應供擔保金以2,383,333元（
    計算式：1100萬0.0552/12＝2,383,333，小數點以下四
    捨五入）為適當，進而為上開供擔保後停止執行之裁定，揆
    諸上開規定及說明，經核並無不合。抗告人雖以前詞置辯，
    惟，原裁定命抗告人供擔保後，上開強制執行程序應暫予停
    止，顯與強制執行法第18條第2項規定無違；且原裁定既已
    敘明所定擔保金額2,383,333元與相對人因停止強制執行不
    當可能遭受之損害間之關聯，則其數額多寡，即非抗告人所
    可任意指摘，況此數額已遠低於一般常見以債權額1/3計算
    擔保金額之標準（1100萬1/3＝3,666,666.6…），亦難認
    有何不當；至抗告人提起之上開異議之訴實體上有無理由，
    則非法院於裁定停止強制執行時應予審酌之事項。是抗告意
    旨仍執前詞指摘原裁定供擔保部分不當，求予廢棄，為無理
    由，應予駁回。
三、據上論結，本件抗告為無理由，爰依強制執行法第30條之1
    ，民事訴訟法第495條之1第1項、第449條第1項、第95條、
    第78條，裁定如主文。
中    華    民    國    99    年    7     月    9     日
                民事第三庭    審判長法  官  陳照德
                                    法  官  李平勳
                                    法  官  朱  樑
以上正本係照原本作成。
再為抗告應以適用法規顯有錯誤為理由。
如提起再抗告者應於裁定送達後10日內向本院提出抗告理由狀（
須按照他造人數附具繕本）並繳納抗告裁判費新臺幣1,000元，
同時委任律師或具有律師資格之關係人為代理人。
                                    書記官  陳妙瑋
中    華    民    國    99    年    7     月    9     日
                                                      Ｖ

司法院資訊處製作；財團法人民間司法改革基金會備份。
